【裁判字號】    99,訴,1488
【裁判日期】    990708
【裁判案由】    搶奪等
【裁判全文】
臺灣板橋地方法院刑事判決              99年度訴字第1488號
公  訴  人  臺灣板橋地方法院檢察署檢察官
被      告  甲○○
上列被告因搶奪等案件，經檢察官提起公訴（99年度偵字第6328
號）及移送併案審理（臺灣臺北地方法院檢察署99年度偵字第51
18號），被告於本院準備程序進行中，就被訴犯罪事實為有罪之
陳述，本院告知簡式審判程序之旨，並聽取其與公訴人之意見後
，經合議庭裁定由受命法官獨任進行簡式審判程序審理後，判決
如下：
    主  文
甲○○竊盜，處有期徒刑參月；又意圖為自己不法之所有，而搶
奪他人之動產，處有期徒刑捌月。應執行有期徒刑拾月。
    理  由
一、甲○○意圖為自己不法之所有，基於竊盜之犯意，於98年10
    月10日某時許，在臺北縣中和市○○街93巷6 號前，持其自
    備之鑰匙1 支，竊取曾揚鐘所有之車牌號碼HJB-793 號普通
    重型機車1 部，得手後供己代步；另於同年月13日中午12時
    30分許，騎乘上開竊得之機車，行經臺北縣土城市○○路73
    號前，基於搶奪之犯意，趁李玉坤騎乘腳踏車而不及防備之
    際，徒手搶奪李玉坤置放於腳踏車前置物籃之手提包1 只（
    內含現金新臺幣〈下同〉3 萬元、遠東商銀、中國信託銀行
    信用卡、郵局存摺等物），得手後，隨即騎乘該機車逃離現
    場，並將該機車棄置在臺北縣土城市○○路○ 段22巷口，且
    將現金供己花用殆盡，將其餘物品隨意棄置。嗣曾揚鐘於98
    年10月10日下午2 時許發現該車失竊及李玉坤於同年月13日
    下午2 時30分報警處理，為警於同年月20日晚上9 時許，在
    臺北縣土城市○○路○ 段22巷口尋獲該車（業經曾揚鐘領回
    ），並在該車上所遺留之礦泉水空瓶採集檢體送驗，結果與
    甲○○之DNA-SRT 型別相同，始查悉上情。
二、案經李玉坤訴由臺北縣政府警察局土城分局移送臺灣板橋地
    方法院檢察署檢察官偵查起訴。
    理  由
壹、程序方面：本件被告甲○○所犯係死刑、無期徒刑、最輕本
    刑3 年以上有期徒刑以外之罪，其於準備程序就前揭被訴事
    實為有罪之陳述，經法官告知簡式審判程序之旨，並聽取其
    與公訴人之意見後，本院認無不得或不宜改依簡式審判程序
    進行之處，爰依刑事訴訟法第273 條之1 第1 項、第284 條
    之1 之規定，由本院合議庭裁定本件由受命法官獨任進行簡
    式審判程序，合先敘明。
貳、實體方面：
一、上開事實，業據被告甲○○迭於偵訊及本院訊問時自白不諱
    ，核與告訴人李玉坤於警詢及偵訊時指述（詳見臺灣板橋地
    方法院檢察署99年度偵字第6328號偵查卷〈下稱99偵6328卷
    〉第7 至8 、9 至10、31至32頁）及被害人曾揚鐘於警詢時
    指述（詳見99偵6328卷第11至12頁）之情節相符，並有贓物
    認領保管單、臺北縣政府警察局車輛協尋電腦輸入單、臺北
    縣政府警察局車輛尋獲電腦輸入單各1 紙、臺北縣政府警察
    局99年1 月13日北縣警鑑字第0990007027號鑑定書1 份、監
    視錄影帶翻拍照片6 張（詳見99偵6328卷第13、14至15、16
    至17、27頁）附卷可證。故被告前開自白核與事實相符，應
    堪予採信。是本案事證已臻明確，被告犯行洵堪認定，應予
    依法論科。
二、核被告所為，係犯刑法第320 條第1 項之竊盜罪及同法第32
    5 條第1 項之搶奪罪。另臺灣臺北地方法院檢察署檢察官以
    99年度偵字第5118號移送併案審理有關被告於98年10月10日
    下午2 時許在臺北縣中和市○○街93巷6 號竊取被害人曾揚
    鍾前開機車而涉犯竊盜犯行乙案，因與前揭論罪科刑有關竊
    盜部份屬於同一案件，本院自得併予審理，附此敘明。又被
    告上開竊盜及搶奪犯行，犯意各別，行為互殊，應予分論併
    罰。爰審酌被告素行非佳，此有臺灣高等法院被告前案紀錄
    表1 份在卷供參，卻不思循正途賺取所需，其犯罪之動機、
    目的、手段實屬可議，且所生危害非輕、所得利益不微，迄
    今尚未賠償被害人等所受之損害，惟犯罪後坦承犯行，態度
    尚可等一切情狀，分別量處如主文所示之刑，並定應執行之
    刑，以資懲儆。至未扣案之鑰匙1 支，雖係被告所有，並供
    其犯本件竊盜犯行，惟並未扣案，又無其他證據足資證明尚
    未滅失，為免日後執行之困難，本院自不予併予宣告沒收，
    附此陳明。
據上論斷，應依刑事訴訟法第273 條之1 第1 項、第299 條第1
項前段，刑法第320 條第1 項、第325 條第1 項、第51條第5 款
，刑法施行法第1 條之1 第1 項、第2 項前段，判決如主文。
本案經檢察官黃致中到庭執行職務。
中    華    民    國    99    年    7     月     8    日
                  刑事第十四庭  法  官  饒金鳳
以上正本證明與原本無異。
如不服本判決，應於判決送達後10日內，向本院提出上訴書狀，
且上訴書狀應敘述具體理由，而上訴書狀未敘述上訴理由者，應
於上訴期間（即自收受判決書之翌日起算10日）屆滿後20日內補
提理由書。
                                書記官  許雅琪
中    華    民    國    99    年    7     月    8     日
附錄本案論罪科刑之法律條文：
中華民國刑法第320 條：
意圖為自己或第三人不法之所有，而竊取他人之動產者，為竊盜
罪，處5 年以下有期徒刑、拘役或500 元以下罰金。
意圖為自己或第三人不法之利益，而竊佔他人之不動產者，依前
項之規定處斷。
前二項之未遂犯罰之。
中華民國刑法第325 條：
意圖為自己或第三人不法之所有，而搶奪他人之動產者，處6 月
以上5 年以下有期徒刑。
因而致人於死者，處無期徒刑或7 年以上有期徒刑，致重傷者，
處3 年以上10年以下有期徒刑。
第一項之未遂犯罰之。

司法院資訊處製作；財團法人民間司法改革基金會備份。
